臺灣新北地方法院刑事判決
111年度審簡上字第27號
上  訴  人 
即  被  告  葉斯政
上列上訴人即被告因傷害案件，不服本院中華民國111年1月7日
所為之111年度審簡字第10號第一審刑事簡易判決（起訴案號：1
10年度偵字第24136號），提起上訴，本院管轄第二審之合議庭
判決如下：
    主  文
上訴駁回。
    事實及理由
一、本案經本院審理結果，認原審以被告葉斯政所為，係犯刑法
    第277條第1項之傷害罪，而依刑事訴訟法第449條第2項、第
    3項，刑法第277條第1項、第47條第1項、第41條第1項前段
    ，刑法施行法第1條之1等規定，併審酌被告為智識正常之成
    年人，遇事不思理性解決，僅因金錢糾紛，即毆打告訴人，
    致告訴人吳皇玉受有傷害，欠缺尊重他人身體健康安全之法
    治觀念，犯罪動機並無可取，以持噴漆罐之方式毆打告訴人
    ，毆打位置包含頭部，犯罪手段所生之危險性亦非輕微，兼
    衡其素行、大學畢業之智識程度（見本院審訴字卷附被告個
    人戶籍資料查詢結果）、家庭經濟狀況小康（見偵字卷第9
    頁被告調查筆錄受詢問人欄位）、告訴人所受傷勢程度，及
    被告犯後坦認犯行，惟迄今未能與告訴人達成和解或取得諒
    解等一切具體情狀，量處被告拘役45日，並諭知易科罰金之
    折算標準，其認事用法均無違誤，量刑亦屬妥適，應予維持
    ，茲除證據部分補充「被告葉斯政於本院第二審準備程序中
    之自白」外，均引用如附件第一審刑事簡易判決書記載之事
    實、證據及理由。
二、被告提起上訴，其上訴意旨略以：本案係因告訴人未依約還
    款，且避不見面，被告才會於案發當日遇見告訴人時，一時
    情急之下，抓住告訴人以阻止其逃跑，且當時係遭告訴人言
    語挑釁及拳腳相向，被告出於自衛才回手，惟事後被告就上
    開債務已與告訴人達成和解，並包了紅包給告訴人，且被告
    於互毆中亦受有傷害，長期膝蓋疼痛、手指抽痛會麻，原審
    量刑過重，請求從輕量刑等語。
三、按關於刑之量定及緩刑之宣告，係實體法上賦予法院得為自
    由裁量之事項，倘其未有逾越法律所規定之範圍，或濫用其
    權限，即不得任意指摘為違法（最高法院75年台上字第7033
    號判決要旨參照）。本件原審之認事用法並無不當，被告亦
    坦承本案傷害犯行，且原審量定刑度，已審酌被告各種犯罪
    情狀如上，且具體表明所審酌之各項事由，其量刑並無失出
    。綜上，原審予以論罪科刑，其認事用法並無違誤，量刑亦
    屬妥適，被告提起上訴，為無理由，應予駁回。
四、被告經合法傳喚，無正當理由未於審判期日到庭，爰依刑事
    訴訟法第371條規定，不待其陳述，由檢察官一造辯論而逕
    行判決。
據上論斷，應依刑事訴訟法第455條之1第1項、第3項、第368條
、第371條、第373條，判決如主文。
本案經檢察官鄭皓文提起公訴，檢察官王佑瑜到庭執行職務。
中　　華　　民　　國　　111 　年　　11　　月　　3 　　日
　　　　　　　　　刑事第二十三庭  審判長法　官　劉安榕
　　　　　　　　　
　　　　　　　　　                      法  官  龔書安
　　　　　　　　　
　　　　　　　　　                      法  官  朱學瑛

上列正本證明與原本無異。
本判決不得上訴。
　　　　　　　　　　　　　　　　        書記官　盧姿妤
中　　華　　民　　國　　111 　年　　11　　月　　3 　　日

附件：
臺灣新北地方法院刑事簡易判決
111年度審簡字第10號
公  訴  人  臺灣新北地方檢察署檢察官
被      告  葉斯政  男　（民國00年00月00日生）
　　　　　　　　　　身分證統一編號：Z000000000號
　　　　　　　　　　住新北市○○區○○路00巷00號
上列被告因傷害案件，經檢察官提起公訴（110年度偵字第24136
號），嗣被告自白犯罪，經本院合議庭裁定認為宜由受命法官獨
任以簡易判決處刑（原受理案號：110年度審訴字第1140號），
判決如下：
    主      文
葉斯政犯傷害罪，累犯，處拘役肆拾伍日，如易科罰金，以新臺
幣壹仟元折算壹日。
    事實及理由
一、犯罪事實：
    葉斯政於民國110年2月21日上午9時50分許，在吳皇玉於新
    北市蘆洲區長安街（地址詳卷）之住處外，因金錢糾紛，竟
    基於傷害之犯意，持噴漆罐毆打吳皇玉，致吳皇玉受有右眼
    瞼開放性傷口、頭部鈍傷、頭皮及左手挫傷、鼻子及左手擦
    傷等傷害。
二、證據：
(一)被告葉斯政於本院準備程序之自白。
(二)證人即告訴人吳皇玉於警詢、偵查時之證述（見偵字卷第15
    至21頁、第55頁）。
(三)證人葉峻宏於警詢中之證述（見偵字卷第24頁）
(四)新北市立聯合醫院乙種診斷證明書（見偵字卷第27頁）。
三、論罪科刑：
(一)罪名：
    核被告所為，係犯刑法第277條第1項之傷害罪。
(二)累犯之說明：
    被告前於108年間，因違反公司法案件，經本院以108年度簡
    字第4144號判決判處有期徒刑4月確定，於109年3月17日易
    科罰金執行完畢，有臺灣高等法院被告前案紀錄表在卷可參
    ，被告於有期徒刑執行完畢後5年內故意再犯本案有期徒刑
    以上之罪，為累犯。惟依司法院釋字第775號解釋意旨，構
    成累犯者不分情節，一律加重最低本刑，於不符合刑法第59
    條所定要件之情形下，致發生行為人所受之刑罰超過其所應
    負擔罪責之個案，不符罪刑相當原則，於此範圍內，在相關
    法律規定修正前，為避免發生上述罪刑不相當之情形，法院
    就該個案應裁量是否加重最低本刑。查：被告上開構成累犯
    之前案紀錄，與本案之犯罪型態顯不相同，前開紀錄與本案
    犯罪間並無何等特別關連性，尚難認其於本案中有彰顯出主
    觀特別惡性或刑罰反應力薄弱之情形，如加重法定最低本刑
    ，恐致其所受刑罰超過其所應負擔罪責，是依上開解釋意旨
    裁量後認毋庸加重其法定最低本刑。
(三)量刑：
　　爰審酌被告為智識正常之成年人，遇事不思理性解決，僅因
    金錢糾紛，即毆打告訴人，致告訴人受有上開傷害，欠缺尊
    重他人身體健康安全之法治觀念，犯罪動機並無可取，以持
    噴漆罐之方式毆打告訴人，毆打位置包含頭部，犯罪手段所
    生之危險性亦非輕微，兼衡其素行、大學畢業之智識程度（
    見本院審訴字卷附被告個人戶籍資料查詢結果）、家庭經濟
    狀況小康（見偵字卷第9頁被告調查筆錄受詢問人欄位）、
    告訴人所受傷勢程度，及被告犯後坦認犯行，惟迄今未能與
    告訴人達成和解或取得諒解等一切情狀，量處如主文所示之
    刑，並諭知易科罰金之折算標準，以示懲儆。
四、至被告為本案犯行所用之噴漆罐，雖係被告所有供其犯本案
    犯行所用之物，惟並未扣案，且非違禁物或應沒收之物，亦
    不具備刑法上之重要性，未免執行困難，爰不予宣告沒收，
    附此敘明。
五、依刑事訴訟法第449條第2項、第3項，刑法第277條第1項、
    第47條第1項、第41條第1項前段，刑法施行法第1條之1，逕
    以簡易判決處刑如主文。
六、如不服本判決，得自收受送達之翌日起20日內向本院提出上
    訴狀，上訴於本院第二審合議庭（須附繕本）。
本案經檢察官鄭皓文偵查起訴，由檢察官高智美到庭執行職務。
中　　華　　民　　國　　111 　年　　1 　　月　　7 　　日
                  刑事第二十五庭  法  官  白光華
附錄本案論罪科刑法條全文：
中華民國刑法第277條
傷害人之身體或健康者，處5年以下有期徒刑、拘役或50萬元以
下罰金。
犯前項之罪，因而致人於死者，處無期徒刑或7年以上有期徒刑
；致重傷者，處3年以上10年以下有期徒刑。